【裁判字號】    98,交聲,201
【裁判日期】    980626
【裁判案由】    違反道路交通管理處罰條例聲明異議
【裁判全文】
臺灣花蓮地方法院交通事件裁定         98年度交聲字第201號
原處分機關  交通部公路總局臺北區監理所花蓮監理站
異  議  人
即受處分人  甲○
上列受處分人因違反道路交通管理處罰條例案件，對於交通部公
路總局臺北區監理所花蓮監理站民國98年6月15日所為之處分（
處分案號：花監違字第裁44-ZIQ014129號），聲明異議，本院裁
定如下：
    主  文
異議駁回。
    理  由
一、原處分要旨略以：本件異議人即受處分人甲○於民國98年 1
    月23日14時54分許，駕駛車牌號碼4518-SN號自用小客車（
    下稱上開車輛）行經國道高速公路局頭城收費站時，因「汽
    車行駛於應繳費之公路不依規定繳費（未申裝e 通機行駛電
    子收費車道，經通知補繳，繳費期限98年3月10 日止未補繳
    ）」之違規事實，為國道公路警察局第九警察隊頭城分隊警
    員依採證照片開立舉發通知單對異議人逕行舉發，嗣經原處
    分機關以異議人違反道路交通管理處罰條例第27條第1 項之
    規定，於98年6月15日以花監違字第裁44-ZIQ014129 號裁決
    書裁處異議人罰鍰新臺幣（下同）3000元等語。
二、異議意旨略以：伊確實有收到掛號郵件編號：000000000000
    00號之信件，惟該掛號信件內容並非遠通公司所謂之通行費
    補繳單，是否有更有利之證據證明此掛號信件為通行補繳單
    ，伊才會心服口服繳交3000元罰單。又伊誤闖電子通道被罰
    600元都繳了，還會在乎90元的通行費？且事後已於98年5月
    27日補繳90元之通行費，為何還須繳3000元之罰鍰？為此請
    求撤銷原處分云云。
三、按汽車行駛於應繳費之公路、橋樑、隧道或輪渡，不依規定
    繳費者，處汽車所有人或駕駛人3000元以上6000元以下罰鍰
    ，並追繳欠費，道路交通管理處罰條例第27條第1 項定有明
    文。次按交通部臺灣區○道○○○路局（下稱為高速公路局
    ）為辦理電子收費申裝及欠費追繳作業，依據公路通行費徵
    收管理辦法相關規定訂定交通部臺灣區○道○○○路局電子
    收費申裝及欠費追繳作業注意事項，依上開辦法第15條之規
    定，用路人不依規定繳費者，營運單位應依用路人不同之欠
    費行為，依高速公路局查明之車籍資料，製發「補繳通行費
    及作業處理費通知單」，追繳通行費並加收作業處理費用。
    又用路人應於通知單所列之繳費期限內完成補繳程序，逾期
    未繳納則移送相關警察單位依法處理，交通部臺灣區○道○
    ○○路局電子收費申裝及欠費追繳作業注意事項第1條、第1
    3條第1項、第17條第3項亦分別定有明文。
四、經查，異議人於前開時、地駕駛上開車輛，因未申裝「ｅ通
    機」電子收費機而行駛頭城收費站所設之電子收費車道，嗣
    收到編號00000000000000之高速公路通行費催繳通知單之掛
    號郵件，嗣未於規定之期限補繳通行費之事實，為異議人所
    不否認，並有內政部警政署國道公路警察局舉發違反道路交
    通管理事件通知單、高速公路局委託遠通電收公司辦理電子
    收費業務送達證書、採證照片等影本附卷可稽，堪信屬實。
    雖異議人辯稱：伊收到前開掛號信件之內容並非高速公路通
    行費催繳通知單云云，然依附卷編號00000000000000之高速
    公路局委託遠通電收公司辦理電子收費業務送達證書內容：
    「送達文書：高速公路通行費催繳通知單、送達時間：98年
    2月25日上午9時30 分、受送達人名稱姓名地址：甲○-花蓮
    縣花蓮市○○路293巷9號、寄存花蓮國安郵局」等語，可證
    異議人所指上開掛號信件內容確為高速公路通行費催繳通知
    單無誤，若該掛號文書非高速公路通行費催繳通知單，則異
    議人亦應舉證明其收受之文書為何，否則其空言否認，自難
    採信。
五、至異議人提出之中國信託轉帳收據影本1 紙，固可證明其確
    有補繳通行費之事實，然異議人轉帳繳費之時間為98年5 月
    27日，顯已超過補繳通行費期間98年3月10 日前，難謂已於
    期限內補繳該費用，揆諸前開說明，異議人以前詞據以爭執
    並未收到催繳通知單，要屬卸責之詞，不足採信。
六、綜上所述，本件異議人上開交通違規之事實，已臻明確，原
    處分機關依據前揭規定予以裁處罰鍰3000元，並無違誤。本
    件異議為無理由，應予駁回。
據上論斷，應依道路交通案件處理辦法第19條，裁定如主文。
中    華    民    國    98    年    6     月    26    日
                  交通法庭      法  官  許乃文
上列正本證明與原本無異。
如對本裁定不服，應於送達後5 日內，向本院提出抗告狀（應抄
附繕本）。
中    華    民    國    98    年    6     月    26    日
                                書記官


司法院資訊處製作；財團法人民間司法改革基金會備份。
